臺灣臺南地方法院刑事判決
111年度交易字第573號
公  訴  人  臺灣臺南地方檢察署檢察官
被      告  蔡易霖


上列被告因公共危險等案件，經檢察官提起公訴（111年度調偵
字第165號），本院就被告被訴過失傷害案件部分，判決如下：
    主  文
本件公訴不受理。
    理  由
一、起訴意旨：如附件起訴書所述過失傷害罪部分所載。
二、按告訴乃論之罪，告訴人於第一審辯論終結前得撤回其告訴
    ；又告訴經撤回者，應諭知不受理之判決，並得不經言詞辯
    論為之，刑事訴訟法第238條第1項、第303條第3款、第307
    條分別定有明文。
三、查本件告訴人黃賢仁告訴被告蔡易霖公共危險等案件，檢察
    官認被告就過失傷害告訴人部分，係觸犯刑法第284條前段
    之罪，依同法第287條前段之規定，係告訴乃論之罪。茲因
    被告已與告訴人成立民事調解，經告訴人具狀撤回告訴，有
    刑事撤回告訴狀及臺南市○○區○○○○○000○○○○○000號調解筆錄
    各1份附卷可參（本院卷第15頁、第17頁），依照首開說明
    ，本件就此部分爰不經言詞辯論，逕為諭知不受理之判決。
四、據上論斷，應依刑事訴訟法第303條第3款、第307條，判決
    如主文。
中　　華　　民　　國　　111 　年　　5 　　月　　18　　日
                    刑事第十一庭  法　官  陳淑勤
以上正本證明與原本無異。
如不服本判決應於收受本判後20日內向本院提出上訴書狀，並應敘述具體理由。其未敘述上訴理由者，應於上訴期間屆滿後20日內向本院補提理由書狀（均須按他造當事人之人數附繕本）「切勿逕送上級法院」。　　　　　　　　　　　　
                                  書記官　黃瓊蘭
中　　華　　民　　國　　111 　年　　5 　　月　　24　　日
【附件】
臺灣臺南地方檢察署檢察官起訴書
                                    111年度調偵字第165號
　　被　　　告　蔡易霖　男　37歲（民國00年0月00日生）
　　　　　　　　　　　　住○○市○○區○○路000巷00號
　　　　　　　　　　　　國民身分證統一編號：Z000000000號
上列被告因公共危險等案件，已經偵查終結，認為應該提起公訴
，茲將犯罪事實及證據並所犯法條分敘如下：
　　　　犯罪事實
一、蔡易霖明知飲用酒類後不得駕駛動力交通工具，竟於民國11
    0年10月15日18時30分許起至同日20時30分許止，在臺南市
    永康區友人住處，飲用威士忌酒若干後，仍酒後騎乘車牌號
    碼000-000號普通重型機車離開。嗣於同日20時35分，蔡易
    霖騎乘上開機車沿臺南市永康區自強路由西往東方向行駛，
    行經自強路20號前時，理應注意汽車在未劃分向線或分向限
    制線之道路，應靠右行駛，而依當時天候晴、夜間有照明、
    柏油路面乾燥無缺陷、無障礙物且視距良好，並無不能注意
    之情事，竟疏未注意及此而往左偏移，適有黃賢仁騎乘車牌
    號碼000-000號普通重型機車，沿自強路由東往西方向直行
    而來，因閃避不及而發生碰撞，致黃賢仁因而受有雙下肢擦
    挫傷之傷害。嗣警獲報到場處理，對蔡易霖施以酒精濃度吐
    氣檢測，於同日21時5分測得吐氣酒精濃度達每公升1.19毫
    克，蔡易霖並當場承認為肇事者，始悉上情。
二、案經黃賢仁訴由臺南市政府警察局永康分局移送偵辦。
　　　　證據並所犯法條
一、上揭犯罪事實，業據被告蔡易霖於警詢及偵查中坦承不諱，
    核與告訴人黃賢仁於警詢及偵查中指訴情節相符，並有臺南
    市政府警察局永康分局酒精測定紀錄表、呼氣酒精測試器檢
    定合格證書、臺南市政府警察局舉發違反道路交通管理事件
    通知單、奇美醫療財團法人奇美醫院診斷證明書、臺南市政
    府警察局永康分局道路交通事故現場圖、道路交通事故調查
    報告表㈠㈡、道路交通事故肇事人自首情形紀錄表、臺南市車
    輛行車事故鑑定會111年4月15日南市交鑑字第1110509092號
    函暨南鑑0000000案鑑定意見書各1份、現場照片32張、告訴
    人提供之現場監視器錄影光碟1片在卷可稽，足認被告自白
    與事實相符，被告犯嫌堪以認定。
二、按行為後法律有變更者，適用行為時之法律。但行為後之法
    律有利於行為人者，適用最有利於行為人之法律，刑法第2
    條第1項定有明文。查被告行為後，刑法第185條之3第1項業
    於111年1月24日再次修正，並自同年月28日公布後自同年月
    30日起生效施行，修正前刑法第185條之3第1項第1款規定：
    「駕駛動力交通工具而有下列情形之一者，處二年以下有期
    徒刑，得併科二十萬元以下罰金：一、吐氣所含酒精濃度達
    每公升零點二五毫克或血液中酒精濃度達百分之零點零五以
    上。」，修正後則規定：「駕駛動力交通工具而有下列情形
    之一者，處三年以下有期徒刑，得併科三十萬元以下罰金：
    一、吐氣所含酒精濃度達每公升零點二五毫克或血液中酒精
    濃度達百分之零點零五以上。」，經比較新舊法，新法除將
    2年以下有期徒刑增加至3年以下之外，亦將併科20萬元以下
    罰金增加至30萬元。是比較新舊法之結果，新法並未較有利
    於被告，按上說明，應適用被告行為時之108年6月19日公布
    之刑法第185條之3第1項第1款規定處斷。是核被告所為，係
    犯修正前刑法第185條之3第1項第1款之服用酒類吐氣所含酒
    精濃度達每公升0.25毫克以上而駕駛動力交通工具罪嫌、刑
    法第284條前段之過失傷害罪嫌。其所犯上開2罪間，行為互
    殊，請分論併罰。又被告於肇事後未被偵查機關發覺前，留
    在肇事現場，主動向到場處理員警坦承肇事，自首而願接受
    裁判，有上開自首情形紀錄表在卷可稽，堪認符合自首之要
    件，請依刑法第62條前段之規定，減輕其刑。
三、依刑事訴訟法第251條第1項提起公訴。
　　此　致
臺灣臺南地方法院
中　　華　　民　　國　 111　　年　　4 　　月　　21  　日
                              檢  察  官　黃慶瑋
本件證明與原本無異 
中　　華　　民　　國　 111　　年　　4 　　月　　25 　日
                              書  記  官  楊芝閩
附錄本案所犯法條全文
修正前中華民國刑法第185條之3第1項第1款
駕駛動力交通工具而有下列情形之一者，處 2 年以下有期徒刑
，得併科 20 萬元以下罰金：
一、吐氣所含酒精濃度達每公升零點二五毫克或血液中酒精濃度
    達百分之零點零五以上。
二、有前款以外之其他情事足認服用酒類或其他相類之物，致不
    能安全駕駛。
三、服用毒品、麻醉藥品或其他相類之物，致不能安全駕駛。
因而致人於死者，處 3 年以上 10 年以下有期徒刑；致重傷者
，處 1 年以上 7 年以下有期徒刑。
曾犯本條或陸海空軍刑法第 54 條之罪，經有罪判決確定或經緩
起訴處分確定，於五年內再犯第 1 項之罪因而致人於死者，處
無期徒刑或 5 年以上有期徒刑；致重傷者，處 3 年以上 10 年
以下有期徒刑。

中華民國刑法第284條前段
因過失傷害人者，處 1 年以下有期徒刑、拘役或 10 萬元以下
罰金；致重傷者，處 3 年以下有期徒刑、拘役或 30 萬元以下
罰金。